臺灣桃園地方法院民事簡易判決
111年度桃簡字第750號
原      告  昱成交通有限公司

法定代理人  勞曉芬
訴訟代理人  李奕勳
被      告  韓俊偉
            郭冠德
被      告  弘安運輸有限公司


法定代理人  羅文殿
上列當事人間請求侵權行為損害賠償事件，本院於民國111年7月
11日言詞辯論終結，判決如下：
　　主　文
被告甲○○、弘安運輸有限公司應連帶給付原告新臺幣壹拾柒萬肆
仟柒佰零肆元，及自民國一一一年三月十六日起至清償日止，按
週年利率百分之五計算之利息。
原告其餘之訴駁回。
訴訟費用由被告甲○○、弘安運輸有限公司連帶負擔百分之二十五
，餘由原告負擔。
本判決第一項得假執行。
　　事實及理由
壹、程序方面
    被告經合法通知，均未於言詞辯論期日到場，核無民事訴訟
    法第386條所列各款情事，爰依民事訴訟法第433條之3規定
    ，依職權一造辯論而為判決。
貳、實體方面
一、原告主張：被告弘安運輸有限公司（下稱弘安公司）之受僱
    人即被告乙○○、甲○○（下稱乙○○等2人）於民國110年5月7日
    下午12時14分許，各將車牌號碼000-0000號營業用大貨車（
    下稱甲車）、KLA-9133號營業用大貨車（下稱乙車）違規停
    放在桃園市○○區○○路0段000號前之慢車道及外側快車道（下
    稱系爭慢車道），適訴外人即原告之受僱人吳聲豪駕駛原告
    所有車牌號碼000-0000號營業大貨車（下稱丙車）行經系爭
    慢車道前，前方行駛車輛為閃避違規停放之甲車、乙車，遂
    自慢車道駛入快車道，吳聲豪無法預見甲車、乙車違規停放
    情事，見狀煞車仍閃避不及，撞擊乙車之左後方車身，致丙
    車毀損，維修費用為69萬5,786元，乙○○、甲○○應負共同侵
    權行為責任，弘安公司為乙○○等2人之僱用人，依民法第188
    條第1項本文規定，應就本件侵權行為與乙○○等2人負連帶損
    害賠償責任，爰依民法第184條第1項前段、第185條第1項前
    段、第188條第1項本文規定，請求被告連帶給付等語。並聲
    明：被告應連帶給付原告69萬5,786元，及自起訴狀繕本送
    達最後一位被告翌日起至清償日止，按週年利率5％計算之利
    息。
二、被告均未於言詞辯論期日到場，亦未提出書狀為任何聲明或
    陳述。
三、本院之判斷：
　㈠經查，乙○○等2人於上開時地，分別將甲車、乙車停放於系爭
    慢車道，慢車道長度為2.1公尺，乙車並占用部分外側快車
    道至少0.4公尺，吳聲豪駕駛原告所有丙車從後追撞乙車，
    丙車因而受損，而弘安公司為乙○○等2人之僱用人等情，有
    行車執照、駕駛執照、道路交通事故當事人登記聯單、初步
    分析研判表、現場圖、調查報告表㈠、㈡、調查筆錄、本院勘
    驗筆錄及照片等證據附卷可參（見本院卷第8至11頁、第22
    至23頁、第31至47頁、第74頁反面），堪信為真實。
　㈡按因故意或過失，不法侵害他人之權利者，負損害賠償責任
    。受僱人因執行職務，不法侵害他人之權利者，由僱用人與
    行為人連帶負損害賠償責任，民法第184條第1項前段、第18
    8條第1項本文分別定有明文。次按汽車在同一車道行駛時，
    除擬超越前車外，後車與前車之間應保持隨時可以煞停之距
    離。汽車行駛時，駕駛人應注意車前狀況及兩車並行之間隔
    ，並隨時採取必要之安全措施，不得在道路上蛇行，或以其
    他危險方式駕車。快車道不得臨時停車。汽車臨時停車時，
    應依車輛順行方向緊靠道路邊緣，其前後輪胎外側距離緣石
    或路面邊緣不得逾60公分。但大型車不得逾1公尺。汽車於
    顯有妨礙其他人、車通行處所，不得停車，道路交通安全規
    則第94條第1項前段、第3項、第111條第1項第1款、第2項、
    第112條第1項第9款分別定有明文。經查，乙車係臨時停車
    於慢車道及部分快車道，慢車道復長達2.1公尺已見前述，
    乙車自已違反前開不得於快車道、顯有妨礙其他人、車通行
    之慢車道、逾路面邊緣1公尺等處停車、臨時停車之交通規
    則而有過失。另吳聲豪未注意車前狀況及保持安全距離而碰
    撞前方臨時停車之乙車，則違反前開應注意車前狀況及保持
    安全距離之交通規則，而與有過失。本院考量各自違反注意
    義務之情節，以及迴避事故發生可能性等一切情形，認甲○○
    應負60％過失責任，吳聲豪應負40％與有過失責任。從而，甲
    ○○駕駛行為確有過失，應就本件事故負過失責任，且其過失
    行為與原告所受損害具有相當因果關係，應負損害賠償之責
    。弘安公司為甲○○之僱用人，依民法第188條第1項本文規定
    ，應與甲○○就本件侵權行為負連帶損害賠償責任。至於甲車
    雖亦違規臨時停車，然丙車係追撞違規臨時停車之乙車，尚
    與甲車違規臨時停車無關，則丙車損害之發生自與甲車違規
    臨時停車無相當因果關係，原告自不得依侵權行為之規定請
    求乙○○賠償丙車所受損害。
　㈢按負損害賠償責任者，除法律另有規定或契約另有訂定外，
    應回復他方損害發生前之原狀；該項情形，債權人得請求支
    付回復原狀所必要之費用，以代回復原狀，民法第213條第1
    項、第3項定有明文，債權人所得請求回復原狀之必要費用
    ，倘以修復費用為估定其回復原狀費用之標準，修理時以新
    品換舊品時，應予折舊（最高法院108年度台上字第363號判
    決意旨參照）。經查，丙車受損維修零件為60萬9,986元、
    工資6萬3,000元、烤漆2萬3,000元，有永業汽車有限公司估
    價單附卷可參（見本院卷第86至88頁），堪信為真實。依行
    政院所頒固定資產耐用年數表及固定資產折舊率之規定，運
    輸業用客車、貨車之耐用年數為4年，依定率遞減法每年折
    舊1000分之438，另依營利事業所得稅查核準則第95條第6項
    規定「固定資產提列折舊採用定率遞減法者，以1年為計算
    單位，其使用期間未滿1年者，按實際使用之月數相當於全
    年之比例計算之，不滿1月者，以1月計」，丙車為營業大貨
    車，屬運輸業用貨車，於108年7月出廠，有行車執照及汽車
    運輸業營業執照附卷可參（見本院卷第10頁、第20至21頁）
    ，迄本件車禍發生時即110年5月7日，已使用1年11月，則零
    件扣除折舊後之修復費用估定為20萬5,173元（詳如附表之
    計算式），加計無庸折舊之工資6萬3,000元、烤漆2萬3,000
    元，丙車回復原狀費用為29萬1,173元（計算式：20萬5,173
    ＋6萬3,000+2萬3,000＝29萬1,173。
　㈣按損害之發生或擴大，被害人與有過失者，法院得減輕賠償
    金額。於被害人之代理人或使用人與有過失者，準用之，民
    法第217條第1項、第3項定有明文。經查，甲○○過失責任為6
    0％，吳聲豪與有過失責任為40％已見前述，而吳聲豪為原告
    之員工而為原告之使用人，原告自應承受吳聲豪40％與有過
    失責任，而減輕甲○○及弘安公司之賠償金額。依過失比例計
    算，甲○○及弘安公司應連帶賠償原告之金額為17萬4,704元
    （計算式：29萬1,173×60％≒17萬4,704，小數點以下四捨五
    入）。　　　　
四、按給付無確定期限者，債務人於債權人得請求給付時，經其
    催告而未為給付，自受催告時起，負遲延責任。其經債權人
    起訴而送達訴狀，或依督促程序送達支付命令，或為其他相
    類之行為者，與催告有同一之效力。又遲延之債務，以支付
    金錢為標的者，債權人得請求依法定利率計算之遲延利息。
    但約定利率較高者，仍從其約定利率，而應付利息之債務，
    其利率未經約定，亦無法律可據者，週年利率為5％，民法第
    229條第2項、第233條第1項、第203條分別定有明文。經查
    ，上開侵權行為損害賠償債務為金錢債務，然無確定期限，
    亦無約定之利率，被告應自受催告時起，負遲延責任，而起
    訴狀於111年3月15日送達甲○○及弘安公司，有本院送達證書
    在卷可憑（見本院卷第54至55頁），已生催告給付之效力，
    是原告請求自起訴狀繕本送達翌日即111年3月16日起至清償
    日止，按法定利率即週年利率5％計算之利息，自屬有據。
五、綜上所述，原告依民法第184條第1項前段、第188條第1項本
    文規定，請求甲○○、弘安公司連帶給付17萬4,704元，及自1
    11年3月16日起至清償日，按週年利率5％計算之利息，為有
    理由，應予准許。逾此範圍之請求，則無理由，應予駁回。
六、本件原告勝訴部分，係依民事訴訟法第427條規定適用簡易
    程序所為被告敗訴之判決，依同法第389條第1項第3款規定
    ，應依職權宣告假執行。
七、本件事證已臻明確，兩造其餘攻擊防禦方法及所提證據，經
    本院斟酌後，認均不足以影響本判決之結果，爰不逐一論列
    ，附此敘明。
八、訴訟費用負擔之依據：民事訴訟法第79條、第85條第1項但
    書、第2項。
中　　華　　民　　國　　111 　年　　8 　　月　　3 　　日
                  桃園簡易庭  法  官  張明宏
以上為正本係照原本作成。
如不服本判決，應於送達後20日內，向本院提出上訴狀並表明上
訴理由，如於本判決宣示後送達前提起上訴者，應於判決送達後
20日內補提上訴理由書（須附繕本）。
如委任律師提起上訴者，應一併繳納上訴審裁判費。   
中　　華　　民　　國　　111 　年　　8 　　月　　3 　　日
                              書記官  石曉芸
附表
折舊時間           金額
第1年折舊值        609,986×0.438=267,174
第1年折舊後價值    609,986-267,174=342,812
第2年折舊值        342,812×0.438×(11/12)=137,639
第2年折舊後價值    342,812-137,639=205,173